臺灣高等法院高雄分院刑事判決　　　　　九十一年度上訴字第一六號
　　上　訴　人
　　即　被　告　乙○○
　　選任辯護人　李慶榮
　　　　　　　　孫守濂
右上訴人因貪污案件，不服臺灣高雄地方法院八十九年度訴字第二八四二號，中華民
國九十一年四月三十日第一審判決（起訴案號：臺灣高雄地方法院檢察署八十九年度
偵字第一七０五五號、第一八九九三號）提起上訴，本院判決如左：
    主  文
上訴駁回。
    理  由
一、本案經本院審理結果，認第一審判決被告免訴並無不當，應予維持，並引用第一
    審判決書記載之理由。
二、被告上訴意旨略以貪污治罪條例第六條第一項各款所定犯罪行為，新修正之條文
    並未廢止其刑罰，僅係修正以行為既遂為犯罪之構成要件，核與刑事訴訟法第三
    百零二條第四款「犯罪後法律已廢止其刑罰」之規定顯不相當，自無依該款諭知
    免訴判決之適用。而法律不處罰未遂之行為，依刑事訴訟法第三百零一條第一項
    規定：「不能證明被告犯罪或其行為不罰者，應諭知無罪之判決」之規定，本件
    自應諭知無罪之判決，原審竟為免訴之判決，依法顯有未合云云。
三、經查檢察官起訴被告犯修正前貪污治罪條例第六條第一項、第五款、第二項之圖
    利未遂罪，而此舊法之圖利未遂罪，於九十年十一月九日修正時，已廢止其刑罰
    ，並非其行為自始不罰，原審依法諭知免訴，並無不合，被告上訴指摘原判決不
    當、為無理由、應予駁回。
據上論斷，應依刑事訴訟法第三百六十八條、第三百七十三條，判決如主文。
本案經檢察官王登榮到庭執行職務。
中    華    民    國     九十一     年       七       月      三十      日
                              臺灣高等法院高雄分院刑事第九庭
                                  審判長法官  張明松
                                        法官  任森銓
                                        法官  江泰章
右正本證明與原本無異。
如不服本判決應於收受本判決後十日內向本院提出上訴書狀，其未述上訴理由者，
並得於提起上訴後十日內向本院補提理由書狀（均須按他造當事人之人數附繕本)「
切勿逕送上級法院」。
                                      書記官  郭榮芳
中    華    民    國     九十一     年       八       月       一       日
                                                                        Ｋ
附件：
臺灣高雄地方法院刑事判決                        八十九年度訴字第二八四二號
    公  訴  人  臺灣高雄地方法院檢察署檢察官
    被      告  乙○○  男  三十四歲（民國○○○年○月○○日生）
                        住高雄市新興區○○○路四六巷十一號
                        居高雄市○○區○○路十二號四樓
                        身分證統一編號：Ｑ一二六三一四九八號
    選任辯護人  李慶榮律師
                孫守濂律師
    被      告  莊朝清  男  三十四歲（民國○○○年○月○○○日生）
                        住高雄市○○區○○街一二０巷四四號
                        身分證統一編號：Ｅ一二九九九七一八號
    指定辯護人  本院公設辯護人  黃文德
右列被告等因貪污案件，經檢察官提起公訴（八十九年度偵字第一七０五五號、第一
八九九三號），本院判決如左：
    主  文
本件免訴。
    理  由
一、公訴意旨略以：被告乙○○係高雄市政府警察局刑警大隊偵二隊第五分隊偵查員
    ，係依法令從事公務之人員。爰該大隊第二分隊警員張啟志、丙○○、林正授等
    人於八十八年十月十八日在高雄市鎮○○街三九五巷四弄四號一樓之三丁○○住
    處查扣吸食安非他命用之玻璃吸食器﹂乙只，並將丁○○帶回隊部偵訊，訊畢後
    丁○○在走廊遇見丙○○，丙○○即詢問丁○○是否認識綽號叫「草衙阿清」之
    人，因丁○○（涉行賄罪部分，簽分另案偵辦）擔心尿液被檢出禁藥成分（連女
    有吃減肥藥）且曾聽過友人梁秋田提及「阿清」之人，回家後即央請梁秋田覓得
    綽號「草衙阿清」之莊朝清，並將伊願請莊朝清向熟識之員警疏通調包尿液之事
    告知乙○○，莊朝清即應允介紹乙○○與丁○○直接商談疏通承辦警員調換丁○○尿液之事，莊朝清於翌日晚上六時許即打電話連絡乙○○告知上情，乙○○即
    答稱：伊現在高雄市○○路「紅毛港餐廳與市議員吃飯，可以帶丁○○來餐廳和
    伊見面，莊朝清回復丁○○後，丁○○與其夫林旺水（有煙毒前科）之母親甲○○○及小女兒林翊亭於當晚七時許至「紅毛港餐廳」門外騎樓與侯、莊二人會面
    ，乙○○先詢問丁○○之姓名、查扣吸食器等事情經過及承辦之警察單位，丁○○答稱：「是市刑大二分隊」，乙○○即答應丁○○伊會幫忙處理，旋與莊朝清
    走到旁邊談話，並用手比「十」字（代表索賄十萬元之意），莊朝清即對丁○○
    轉達其意，丁○○表示同意及將與莊朝清再連絡，後乘車離去。翌日莊朝清在高
    雄市○○路之公用電話亭打電話給乙○○，乙○○又告訴莊朝清「要再加三萬元
    才能擺平此事」等語。莊朝清嗣於八十八年十一月二十日晚上十一時許打電話給
    丁○○表示要十三萬元，其中十萬元是要給二分隊，三萬元給乙○○，嗣因丁○○無能力籌足新台幣十三萬元而未能取得不法利益。乙○○果於八十八年十月下
    旬索賄期間曾在高雄市政府警察局刑警大隊向丙○○詢問等情並表示此案有人要
    花錢，利用身分圖取不法利益。嗣因本檢察官將丁○○尿水送驗發覺有異，質問
    連女始查知上情。因認被告二人所為係共犯貪污治罪條例第六條第一項第五款、
    第二項之罪嫌云云。
二、按犯罪後之法律已廢止其刑罰者，應諭知免訴之判決，刑事訴訟法第三百零二條
    第四款定有明文；查被告行為時，貪污治罪條例第六條第二項規定，本條之未遂
    犯罰之。惟九十年十一月九日修正公布施行之同條例第六條第二項規定，前項第
    一款至第三款之未遂犯罰之，而被告乙○○、莊朝清被訴法條為貪污治罪條例第
    六條第二項、第一項第五款之圖利未遂罪，依九十年修正後之新法，此部分未遂
    犯行，被告等犯罪後之法律已廢止其刑罰。依刑事訴訟法第三百零二條第四款規
    定，自應諭知免訴之判決。
據上論斷，應依刑事訴訟法第三百零二條第四款，判決如主文。
中      華      民      國      九十一      年      四      月  三十    日
                                  臺灣高雄地方法院刑事第一庭
                                      法  官    郭佳瑛
右正本證明與原本無異。
如不服本判決，應於判決送達後十日內，向本院提出上訴狀。
                                      書記官    王美玲
中    華    民    國      九十一      年      五      月      一      日
